臺灣高等法院臺南分院刑事裁定　　　　 100年度毒抗字第72號
抗　告　人　顏群哲
上列抗告人因違反毒品危害防制條例案件，不服臺灣嘉義地方法
院100年度毒聲字第15號中華民國100年1月31日裁定（聲請案號
：臺灣嘉義地方法院檢察署99年度毒偵字第1527號），提起抗告
，本院裁定如下：
    主  文
抗告駁回。
    理  由
一、本件抗告意旨略以：抗告人即被告顏群哲於民國（下同）99
    年8月12日中午12時許，在後火車站經警盤查帶回警局採尿
    有無吸毒，那段期間抗告人身體因為感冒、痛風，又加上皮
    膚不好，所以有服用一些藥物，導致驗尿報告檢驗出有毒品
    成份，後來又要求抗告人驗第二次、第三次，結果沒有毒品
    成份，就以第一次判定有吸毒，抗告人對該結果不服。此外
    ，又無人證、物證，就判定抗告人有吸毒，更使抗告人不服
    。為此，提起抗告等語。
二、原裁定略以：訊據抗告人固否認有何施用安非他命類第二級
    毒品之事實，惟其經警採集之尿液送請檢驗，經先後以酵素
    免疫法（EIA）初步篩驗、氣相層析質譜儀法（GC／MS ）複
    驗確認分析結果，確呈甲基安非他命陽性反應，有臺灣檢驗
    科技股份有限公司99年8月31日濫用藥物尿液檢驗報告、採
    尿同意書及代號與真實姓名對照認證單各1紙在警卷足憑。
    而所謂「偽陽性」係指尿液中不含某成分，而檢驗顯示含有
    該成分之現象。尿液初步篩檢採用免疫學法，因結構類似之
    成分亦可能產生反應，而呈「偽陽性」，但初步篩檢陽性檢
    體需再以氣相層析質譜儀法進行確認檢驗，不致有「偽陽性
    」結果。有行政院衛生署管制藥品管理局97年1月21日管檢
    字第0970000579號函在卷可查。且安非他命、甲基安非他命
    屬禁用之第二級毒品，經行政院衛生署核准之製劑，均不含
    安非他命、甲基安非他命成分。有行政院衛生署管制藥品管
    理局96年11月12日管檢字第0960011540號函（原裁定誤載為
    行政院衛生署管制藥品管理局97年4月8日管檢字第09700033
    72號函）存卷可參。又施用甲基安非他命能快速吸收，甲基
    安非他命於人體之半衰期約為9小時，施用後24小時內，約
    有施用劑量之70％由尿中排出，其中約43％以甲基安非他命
    原態排出，5％以安非他命排出，一般可檢出之最長時間為1
    至5日之情，亦有行政院衛生署管制藥品管理局96年6月25日
    管檢字第0960006316號函在卷可參，足認被告確有於99年8
    月12日中午12時許經警採尿回溯5日內某時（不含公權力拘
    束期間），施用安非他命類第二級毒品之行為無訛。是本件
    聲請人臺灣嘉義地方法院檢察署檢察官聲請裁定將抗告人送
    勒戒處所觀察、勒戒，即無不合，應予准許等情。
三、按被告犯毒品危害防制條例第10條之罪者，檢察官應聲請法
    院裁定，令被告入勒戒處所觀察、勒戒，其期間不得逾2月
    ，毒品危害防制條例第20條第1項定有明文。
四、經查：
  (一)抗告人固辯稱其未施用第二級毒品甲基安非他命云云；惟查
    ：原裁定業就抗告人未坦承於99年8月12日中午12時許為警
    採尿時起回溯5日內之某時（應排除為警查獲後至採尿間之
    時間）施用第二級毒品甲基安非他命之犯行，審認相關證據
    「臺灣檢驗科技股份有限公司99年8月31日濫用藥物尿液檢
    驗報告」、「採尿同意書」及「委託檢驗尿液代號與真實姓
    名對照認證單」各1紙（見警卷第5至8頁），並援引「行政
    院衛生署管制藥品管理局97年1月21日管檢字第0970000579
    號函」（見原審卷第11至12頁）、「行政院衛生署管制藥品
    管理局96年11月12日管檢字第0960011540號函」（見原審卷
    第8頁）、「行政院衛生署管制藥品管理局96年6月25日管檢
    字第0960006316號函」（見原審卷第9至10頁）等資料，以
    說明尿液毒品檢驗之可信性，是原裁定認為前揭尿液檢驗報
    告足以排除偽陽性反應之發生，該尿液檢驗結果堪以採信，
    及服用第二級毒品甲基安非他命後，尿液可檢出之最長時間
    等情，可認已說明其具體心證，及何以不採抗告人所辯之理
    由。
  (二)再者，前揭驗尿結果，已可排除偽陽性，而抗告人於偵查中
    提出其因感冒、痛風、皮膚不好而服用之藥物，經檢察官囑
    託行政院衛生署食品藥物管理局檢驗結果，並未檢出安非他
    命、甲基安非他命成分，僅為感冒藥品，有行政院衛生署食
    品藥物管理局檢驗報告書（見偵卷第17之1至18頁）、原審
    法院公務電話紀錄表及衛生署藥物許可證查詢作業系統資料
    （見原審卷第27至28頁）在卷可查，顯見抗告人辯稱：伊因
    病痛而服用藥物，導致驗尿報告檢驗出有毒品成份云云，委
    非可採。
  (三)又檢察官於99年12月14日再對抗告人諭知採尿送鑑定，雖經
    臺灣檢驗科技股份有限公司檢驗結果，係呈甲基安非他命陰
    性反應，有臺灣嘉義地方法院檢察署檢察官採尿（複驗）交
    辦單及臺灣檢驗科技股份有限公司99年12月21日濫用藥物尿
    液檢驗報告在卷足憑（見偵卷第19至20頁）。惟揆諸上開說
    明，前揭臺灣檢驗科技股份有限公司99年12月21日濫用藥物
    尿液檢驗報告，僅足證明抗告人於99年12月14日11時6分許
    為採尿室人員採尿時起回溯5日內，並無施用第二級毒品甲
    基安非他命之行為，但並不足以推翻抗告人於99年8月12日
    中午12時許為警採尿回溯5日內某時有施用第二級毒品甲基
    安非他命之行為之認定。從而，抗告人猶執陳詞辯稱原裁定
    未詳查抗告人是否確有施用第二級毒品云云，為不足採。
  (四)綜上所述，抗告人辯稱其未施用第二級毒品甲基安非他命，
    臺灣檢驗科技股份有限公司99年8月31日濫用藥物尿液檢驗
    報告之檢驗結果，抗告人之尿液呈甲基安非他命陽性反應，
    係因服用上述藥物所致云云，委無可採。原裁定業已審酌相
    關證據，並具體說明其心證，核無違誤。從而，本件抗告，
    為無理由，應予駁回。
五、據上論結，應依刑事訴訟法第412條，裁定如主文。
中    華    民    國   100    年    2     月    25    日
                  刑事第三庭    審判長法  官  陳義仲
                                      法  官  楊清安
                                      法  官  張季芬
以上正本證明與原本無異。
不得再抗告。
                                      書記官  廖文靜
中    華    民    國   100    年    3     月    1     日